【裁判字號】    97,上訴,1001
【裁判日期】    970708
【裁判案由】    違反槍砲彈藥刀械管制條例
【裁判全文】
臺灣高等法院高雄分院刑事判決        97年度上訴字第1001號
上  訴  人  臺灣高雄地方法院檢察署檢察官
被      告  甲○○
指定辯護人  本院公設辯護人   李佩娟
上列上訴人因被告違反槍砲彈藥刀械管制條例案件，不服臺灣高
雄地方法院96年度訴字第5237號中華民國97年4 月30日第一審判
決（起訴案號：臺灣高雄地方法院檢察署96年度偵字第26885 號
），提起上訴，本院判決如下：
     主  文
上訴駁回。
     事實及理由
一、本案經本院審理結果，認原審科處被告甲○○未經許可，持
    有具殺傷力改造手槍罪刑，認事用法皆無不合，量刑亦稱允
    當，應予維持，並引用原審判決書記載之事實、證據及理由
    （如附件）。
二、檢察官上訴意旨以：原審以「被告係為防身之用而購入改造
    手槍子彈，持有時間甚短，未用以另犯他罪，危害較輕，並
    無前科，係偶然之行為，非經常為之，依其犯罪情狀，顯可
    憫恕，若量處最低刑度有期徒刑3 年以上，仍嫌過重，爰依
    刑法第59條規定，酌減其刑。」為由，而判決被告有期徒刑
    1 年6 月，併科罰金新臺幣5 萬元，固非無見，然按刑法第
    59條酌量減輕其刑，必須犯罪另有其特殊原因與環境，在客
    觀上足以引起一般同情，認為即宣告法定最低刑猶嫌過重，
    始有其適用（最高法院臺上字第291 號判決意旨參照），是
    本件被告雖無前科，然其既係自行出資向他人購入扣案槍彈
    以供己使用，核與偶然持有有間，因此，其行為是否符合刑
    法第59條之情形，已非無疑，況縱認符合該條要件，原審量
    刑亦屬過輕云云。
三、查被告從無犯罪前科，有臺灣高等法院被告前案紀錄表在卷
    足稽，且其年僅24歲，為素行良好涉世不深之年輕人，其因
    在路上曾被飆車騎士用安全帽攻擊，年來且常碰到有奇怪的
    人會向其攻擊，為防身之用，始有購買前開槍彈之舉，但僅
    在假日要到人多的地方時，始會攜帶槍彈外出，以策安全，
    並未持以犯罪之情，業據其陳明在卷，觀諸證人即警員吳正
    國於原審審理就查獲本案之經過，結證稱：我當時執行巡邏
    勤務，看到被告騎機車闖紅燈，就將他攔下來，盤問被告身
    分，請他出示證件，我看到被告揹一背包，問他背包為何鼓
    鼓的，感覺裡面有東西，請他打開給我們看，他就打開，我
    們才發現裏面有一把槍等語。足見被告因騎車違規為警盤查
    時，雖持有槍枝亦無逃避之意，此與素行不良、持槍之目的
    ，係欲擁槍自重供犯他罪者，究不可同日而語。是原審以被
    告犯罪情狀顯可憫恕，縱科以法定最輕之刑度仍嫌過重，援
    引刑法第59條規定減輕其刑，核無不合，檢察官之上訴非有
    理由，應予駁回。
三、據上論斷，應依刑事訴訟法第368條、第373條，判決如主文
    。
本案經檢察官姜麗儒到庭執行職務。
中    華    民    國    97    年     7    月     8    日
                    刑事第四庭    審判長法官  蕭權閔
                                        法官  吳進寶
                                        法官  陳吉雄
以上正本證明與原本無異。
檢察官如不服本判決應於收受本判決後10日內向本院提出上訴書
狀，其未敘述上訴理由者，並得於提起上訴後10日內向本院補提
理由書狀（均須按他造當事人之人數附繕本）「切勿逕送上級法
院」。
中    華    民    國    97    年    7    月     9     日
                                     書記官  郭蘭蕙


司法院資訊處製作；財團法人民間司法改革基金會備份。
